【裁判字號】    89,交訴,89
【裁判日期】    891208
【裁判案由】    公共危險等
【裁判全文】
臺灣新竹地方法院刑事判決                          八十九年度交訴字第八九號
    公  訴  人  臺灣新竹地方法院檢察署檢察官
    被      告  甲○○
右列被告因公共危險等案件，經檢察官提起公訴（八十九年度偵字第二七二五號、二
八三八號），本院判決如左：
    主  文
甲○○因過失傷害人，處有期徒刑參月；又駕駛動力交通工具肇事，致人受傷而逃逸
，處有期徒刑拾月。應執行有期徒刑壹年。
    事  實
一、甲○○於八十九年四月四日駕駛車牌號碼Ｈ三－○三○六號自用小客車，沿新竹
    市○○路由荷蘭村往東大路方向行駛。嗣於同日上午七時五十分許，其行經新竹
    市○○路與湳中街口時，本應注意並能注意汽車行駛至交岔路口應遵守燈光號誌
    不得闖紅燈，且行車速度應依標誌之規定，無標誌者在市區道路，時速不得超過
    四十公里，而依當時之路況無缺陷、無障礙物，視距良好，並無不能注意之情形
    ，竟疏未隨時注意，明知該路段係市區道路限速係四十公里，仍冒然以時速六十
至七十公里之速度超速，並闖越紅燈行駛，適乙○○騎乘車號ＶＬＶ－六三五號
    機車，沿新竹市○○街左轉武陵路往荷蘭村方向行駛，行經武陵路與湳中街路口
    ，與甲○○所駕之上開自小客車互撞，致乙○○拋出機車衝上甲○○所駕之自小
    客車車頂後，滾落地面，而受有頭部外傷及左股骨頸骨折、右鎖骨骨折、右手擦
    傷之傷害。詎甲○○明知已因駕駛前開車牌號碼Ｈ三－○三○六號自用小客車之
    動力交通工具肇事致乙○○受傷後，竟另基於肇事逃逸之犯意，而未下車對乙○
    ○採取救護措施，隨即駕車逃逸。經現場目擊者王雅玲記下車號並由鄰人報警處
    理，始查知上情。
二、案經乙○○訴由新竹市警察局第一分局報告臺灣新竹地方法院檢察署檢察官偵查
    起訴。
    理  由
一、訊據被告甲○○固坦承有前揭時、地超速，致與乙○○所騎乘之機車發生碰撞，
    事後並未下車採取救護措施，即逕往前方行駛，惟否認有闖越紅燈及肇事逃逸之
    行為，辯稱：伊當時係看見該路段之號誌燈係黃燈即逕向前行駛，且伊與乙○○
    發生車禍後，因一時慌張，始逕自駛離現場，事後本欲返回現場，然因其所駕乘
    之自小客車車胎爆胎無法行駛，始未返回現場，惟仍有通知其男友至醫院探望告
    訴人，並無逃逸之故意云云。然查：
（一）告訴人自警訊、檢察官偵查中、本院訊問時均指稱，當時伊行駛之車道已係綠
      燈，始起步行駛，被告係闖紅燈撞及伊所駕駛之機車等語，核與現場目擊證人
      王雅玲於本院審理時證稱：「我看到騎摩托車的人，從湳中街口出來，我看到
      他被撞到時是綠燈，有輛白色汽車闖紅燈，我看到時是撞到的時侯」等語相符
      ，佐以，就道路交通事故調查報告表及現場照片觀之，新竹市○○街係二線道
      之路面，而新竹市○○路係六線道之路面，快車道與慢車道間並有安全島設施
      。而二造碰撞處係在內側快車道上，為被告與告訴人所不爭執，是碰撞處與告
      訴人停紅綠燈之停止線上已有相當之距離，告訴人既係停車等待綠燈後始前行
      ，已如前述；且目擊證人亦指稱，碰撞處距離新竹市○○路處之停止線距離甚
      短，並繪圖於上開調查報告表上，再參以被告之駕車速度係時速六十至七十公
      里速度甚快，是證人見到雙方碰撞時與被告踰越停止線時之時間應係同時，則
      告訴人行駛至碰撞處時，被告所行駛之車道實無可能仍係黃燈之理，被告上述
      未闖越紅燈之辯詞，顯係事後卸責之詞，洵無足採。
（二）按刑法第一百八十五條之四之肇事致人死傷逃逸罪，係以處罰肇事後逃逸之駕
      駛人為目的，俾促使駕駛人於肇事後能對被害人即時救護，以減少死傷，是該
      罪之成立祇以行為人有駕駛動力交通工具肇事，致人死傷而逃逸之事實為已足
      ，致行為人之肇事原因、是否有過失如何，則非所問。查被告甲○○駕駛上述
      自小客車動力交通工具，於與告訴人乙○○互撞肇事後，旋即撞到對向安全島
      後逆向行駛逃逸之事實，除據被告自承外，並據目擊證人王雅玲證述在卷，被
      告亦自承事後均未回到現場採取任何救護措施，揆諸首開說明意旨，即已符合
      上述刑法第一百八十五條之四之肇事致人死傷逃逸罪，其嗣後委由其男友至醫
      院探望告訴人之行為，亦不得卸免其刑責甚明。另告訴人雖指述係遭被告撞擊
      等語，惟與目擊證人王雅玲所證述內容不符，且就自小客車損害情形觀之，其
      右側車輪上方確有撞擊痕跡，及機車車頭、左側之碰撞痕跡觀之，應以證人王
      雅玲所證係雙方互撞為可採。再肇事現場無障礙物，視距良好，亦據上開調查
      報告表載明，被告應能注意到燈光號誌及行車速限無疑。綜上被告當時確係闖
      越紅燈超速肇事後逃逸無疑，其上開辯詞，顯係事後卸責之詞，此外，上開事
      實，復據告訴人、目擊證人王雅玲於警訊中、本院調查時指述綦詳，並有道路
      交通事故調查報告表一份及照片十禎、診斷證明書在卷可稽，本件事證已臻明
      確，被告犯行洵堪認定。
二、核被告又駕駛動力交通工具肇事，致人受傷而逃逸，所為係分別犯刑法第一百八
    十五條之四之駕駛動力交通工具肇事致人受傷逃逸罪、同法第二百八十四第一項
    前段之過失傷害人罪。公訴意旨於犯罪事實欄已載明被告過失傷害之犯行，於所
    犯法條欄竟記載被告所為係犯刑法第二百七十七條第一項之傷害罪，顯係其所犯
    上開二罪間，罪名不同，行為互殊，犯意各別，應予分論併罰。爰審酌被告超速
    、闖越紅燈駕車，影響他人之人車生命、財產安全，且肇事後猶逃逸，犯罪手段
    、情節及所生危害非輕，兼衡其犯罪後雖與被害人乙○○多次協商仍未能達成民
    事和解，且坦承部分犯行已有悔意，犯罪後態度尚稱良好等一切情狀，分別量處
    如主文所示之刑，並定其應執行刑，以示懲儆。
據上論斷，應依刑事訴訟法第二百九十九條第一項前段，刑法第一百八十五條之四、
第二百八十四條第一項前段、第五十一條第五款，判決如主文。
本案經檢察官章京文到庭執行職務。
中      華      民      國    八十九    年     十二     月      八      日
                                 臺灣新竹地方法院刑事第一庭
                                    法  官  滕治平
右正本證明與原本無異。
如不服本判決，應於判決送達後十日內向本院提出上訴狀( 應附繕本 )，上訴於
臺灣高等法院。
                                    書記官  江靜玲
中      華      民      國    八十九    年     十二     月      八      日
附錄論罪科刑法條：
第一百八十五條之四、第二百八十四條第一項
第一百八十五條之四
駕駛動力交通工具肇事，致人死傷而逃逸者，處六月以上五年以下有期徒刑。
第二百八十四條第一項
因過失傷害人者，處六月以下有期徒刑、拘役或五百元以下罰金，致重傷者，處一年
以下有期徒刑、拘役或五百元以下罰金。


司法院資訊處製作；財團法人民間司法改革基金會備份。
